---
title: "Ejemplo 3. Variantes en la lectura de BDD con R"
output: html_document
date: "2024-03-10"
---

```{r setup, include=FALSE}
knitr::opts_chunk$set(echo = TRUE)
```


## Ahora utilizaremos otra opción para realizar queries a una BDD con la ayuda 
# de dplyr que sustituye a SELECT en MySQL y el operador %>%, hay que recordar 
# que con este comando también podemos realizar búsquedas de forma local.

# Comenzamos instalando las paqueterías necesarias y cargándolas a R

```{r}
# install.packages("pool")
# install.packages("dbplyr")
pacman::p_load(dplyr, pool, DBI)
```

```{r}
library(dbplyr)
library(pool)
```
# Se realiza la lectura de la BDD con el comando dbPool, los demás parámetros 
# se siguen utilizando igual que el ejemplo anterior
```{r}
my_db <- dbPool(
  RMySQL::MySQL(), 
  dbname = "shinydemo",
  host = "shiny-demo.csa7qlmguqrf.us-east-1.rds.amazonaws.com",
  username = "guest",
  password = "guest"
)
 my_db
```
# Para ver el contenido de la BDD y realizar una búsqueda se procede de la 
# siguiente manera
```{r}
dbListTables(my_db)
```
# Obtener los primeros 5 registros de Country
```{r}
my_db %>% tbl("Country") %>% head(5) # library(dplyr)
```
# Obtener los primeros 5 registros de CountryLanguage
```{r, warning=FALSE,comment=FALSE}
my_db %>% tbl("CountryLanguage") %>% head(5)
```
# Otra forma de generar una búsqueda será con la librería DBI, utilizando el 
```{r}
rm(my_db)
```

# comando dbSendQuery
```{r}
library(DBI)
conn <- dbConnect(
  drv = RMySQL::MySQL(),
  dbname = "shinydemo",
  host = "shiny-demo.csa7qlmguqrf.us-east-1.rds.amazonaws.com",
  username = "guest",
  password = "guest")

conn

```


```{r}
query <- "SELECT * FROM City LIMIT 5;"
rs <- dbSendQuery(conn, query)

summary(rs)
```



dbFetch(rs)

# Para finalizar nos desconectamos de la BDD
```{r}
dbClearResult(rs)
dbDisconnect(conn)
```